Dalinda ALOUI

Développeuse Full Stack

Email: aloui.dalinda28@gmail.com

LinkedIn: <u>linkedin.com/in/dalinda-aloui</u>

GitHub: github.com/dalinda28

FORMATIONS

2021-2022 Mastère Développement web (<u>Lien</u>) ECV Digital - Paris

2020-2021 Troisième année licence professionnelle projet web et mobile (<u>Lien</u>)

Université de Sorbonne – CFA des sciences

2019-2020 DUT informatique en Année spéciale (Lien)

(Diplôme en un an au lieu de deux) USBN - Université Sorbonne Paris Nord

2017-2019 Deuxième année de licence science de la vie USBN - Université Sorbonne Paris Nord

2016-2017 Première année double licence Science de la vie et informatique (Lien) UVSQ - Université de Versailles

2014-2015 Baccalauréat série Scientifique Lycée Aïcha Bellagha - Tunis, Tunisie

EXPERIENCES PROFESSIONNELLES

2021-2022 Développeuse web – Alternance – RAJA

Mission: Maintenir et améliorer le site web de l'entreprise, collaborer avec les filiales européennes de l'entreprise pour mettre à jour leur plateforme de commerce électronique.

Outils: Javascript, Handelbars, EJS, HTML5, CSS3, SASS, Git, Intershop, Azure, Jira

2020-2021 Concepteur développeur – Alternance –

Mission: Développement des outils d'analyse de données et des data visualisation, réalisation des tableaux de bord, réalisation des recettes et administration des plateformes d'exposition de données, gestion des jeux de données.

Outils: OpenDataSoft, HTML5, CSS3, JavaScript, API REST/JSON

06/2020 Développeuse Full Stack - Stage 2 mois -AALIA.Tech – Station F

Mission: Développer une application web (chatbot) en

VueJS

Outils: VueJS, SASS, Firebase, MongoDB, Trello, Gitlab

09/2019 Vacataire Agent Contractuel

Trésorerie Hospitalière d'Aulnay sous-bois

A PROPOS DE MOI

Passionnée par le développement ma créativité ne demande qu'à s'exprimer au cour de divers projets, qui je l'espère, me permettront de partager mes connaissances et expériences avec vous.

Curieuse de pleins de domaines, je complète sans cesse mes compétences et serais ravie d'apprendre de nouveaux outils.

COMPÉTENCES

Environnment : MacOS, Windows

FrontEnd: HTML5 ET CSS3 JAVASCRIPT, SASS

Backend: PHP, MySQL, MongoDB

Framework: Symfony, VueJS, NodeJS, React native, Laravel

CMS: Bootstrap, Wordpress

Méthodologies: UML, AGILE/SCRUM

Design: UX/UI, Figma, Illustrator, Photoshop

Divers : Github, Gitlab, Visual Studio Code, Eclipse, GanttProject, Bonitasoft, Trello, Canva

PERSONNALITÉ

